台灣花蓮地方法院刑事判決　　　　　　　　　　　　　九十三年度訴字第一五號
　　公　訴　人　臺灣花蓮地方法院檢察署檢察官
　　被　　　告　乙○○
右列被告因違反毒品危害防制條例案件，茲經檢察官提起公訴（九十三年度核退偵字
第八三號），及移
十六號），因被告於準備程序進行中就被訴事實為有罪之陳述，且所犯非死刑、無期
徒刑、最輕本刑為三年以上有期徒刑之罪或高等法院管轄第一審案件，經告知簡式審
判程序之旨，並聽取檢察官、被告之意見後，經本院合議庭裁定由受命法官獨任進行
簡式審判程序，本院判決如左：
    主  文
乙○○連續施用第一級毒品，累犯，處有期徒刑捌月，扣案之海洛因參小包（壹包驗
後淨重零點零貳公克，另貳包含袋後毛重分別為零點貳公克、零點捌公克），沒收銷
燬之；扣案之生理食鹽水壹瓶、注射針筒陸支、吸食器壹組、塑膠腕帶壹條，均沒收
之。又持有第二級毒品，累犯，處有期徒刑參月，扣案之安非他命壹小包（含袋重零
點伍公克），沒收銷燬之。應執行有期徒刑拾月，扣案之海洛因參小包（壹包驗後淨
重零點零貳公克，另貳包含袋後毛重分別為零點貳公克、零點捌公克）、安非他命壹
小包（含袋重零點伍公克），均沒收銷燬之；扣案之生理食鹽水壹瓶、注射針筒陸支
、吸食器壹組、塑膠腕帶壹條，均沒收之。
    事  實
一、乙○○前因施用毒品案件，經送觀察、勒戒後，認為沒有繼續施用毒品的傾向，
    而經台灣花蓮地方法院檢察署檢察官於民國八十八年一月十一日，以八十七年度
    偵字第三八一六號為不起訴處分確定，復因施用毒品案件，再經觀察、勒戒後因
    認為有繼續施用毒品之傾向，再送強制戒治，檢察官並聲請簡易判決處刑，而經
    本院以八十八年度花簡字第五三八號判處有期徒刑六月確定，且於九十二年四月
    六日縮刑期滿執行完畢，惟乙○○仍然沒有警惕，又基於施用第一級毒品海洛因
    的概括犯意，自九十二年十二月二十九日採尿前九十六小時內之某時起至九十三
    年十一月二十六日上午八時許，在其花蓮縣吉安鄉○○路一八四號住處及其他地
    區，連續施用第一級毒品海洛因多次；且另基於持有第二級毒品安非他命的犯意
    ，於九十二年十一月初某日起，持有第二級毒品安非他命一包（含袋重零點五公
    克，起訴書誤載為零點零五公克），嗣經警方分別於九十二年十二月二十八日晚
    間十九時許在其上述住處查獲並當場扣得海洛因一小包（驗後淨重零點零二公克
    ）、安非他命一小包（含袋重零點五公克，起訴書誤載為零點零五公克），九十
    三年九月十六日下午十四時五十分許因乙○○另為竊盜犯行時當場查獲並扣得海
    洛因一小包（含袋重零點二公克）、生理食鹽水一瓶，同年十一月二十六日在其
    上述住處查獲並當場扣得海洛因一包（含袋重零點八公克）、注射針筒六支、吸
    食器一組、塑膠腕帶一條。
二、案經花蓮縣警察局花蓮分局、新城分局報告台灣花蓮地方法院檢察署檢察官偵查
    起訴及移送併案審理。
    理  由
一、本案被告乙○○在審理中對於在右述的時間、地點，連續施用第一級毒品海洛因
    及持有第二級毒品安非他命的犯罪事實，都已經坦白承認，而且被告於九十二年
    十二月二十八日晚間遭查獲後，於二十九日所排放的尿液經送請檢驗的結果，呈
    嗎啡陽性反應，有列管毒品人口尿液檢體採集送驗記錄表一份、慈濟大學濫用藥
    物檢驗中心檢驗總表一份、複驗檢驗結果表一份附在卷內可供參考，而該次經警
    方查扣的白粉一包（驗後淨重零點零二公克），含第一級毒品海洛因成分的事實
    ，也有法務部調查局九十三年二月十六日調科壹字第二八００００四六七號鑑定
    通知書紙附卷可查，此外，並有海洛因共三小包（一包經鑑驗後淨重零點零二公
    克、另二包含袋後毛重分別為零點二公克、零點八公克）、安非他命一包（含袋
    重零點五公克）、施用海洛因的注射針筒六支、吸食器一組、生理食鹽水一瓶等
    物扣案，以及查獲照片十張（四張為影本）附卷可參，再參酌證人林宥志、劉震
    宇於警詢中亦均證稱九十三年十一月二十六日在被告乙○○住處查獲的海洛因一
    包（含袋重零點八公克）、注射針筒六支、吸食器一組、塑膠腕帶一條等物，都
    是乙○○所有的等語，均足以佐證被告自白的真實性，是被告之自白堪認與事實
    相符，可以採信。又被告先前因為施用毒品案件，經過觀察、勒戒後，認為沒有
    繼續施用毒品的傾向，經檢察官於八十八年一月十一日以八十七年度偵字第三八
    一六號為不起訴處分確定後，又於五年之內，再度因為施用毒品的行為，經過觀
    察、勒戒，評估認為仍有繼續施用毒品傾向，而經本院裁定執行觀察、勒戒及強
    制戒治一年，並以八十八年度花簡字第五三八號判處有期徒刑六月等事實，有台
    灣高等法院被告全國前案紀錄表、不起訴處分書、判決書各一份附卷可參，本件
    犯罪事證明確，被告的犯行可以認定。
二、被告乙○○的行為所觸犯的罪名是：毒品危害防制條例第十條第一項的施用第一
    級毒品罪及同法第十一條第二項的持有第二級毒品罪。被告持有第一級毒品海洛
    因係為供施用，為施用毒品的犯行所吸收，不另論處，被告先後多次施用第一級
    毒品的犯罪行為，犯罪時間接近，觸犯的是構成犯罪要件相同的罪名，顯然是基
    於概括的犯意所為，為連續犯，應依刑法第五十六條規定，加重其刑度。至被告
    所犯的施用第一級毒品與持有第二級毒品二罪間，犯意各別，罪名也不同，應該
    要分論併罰。又檢察官就被告於九十二年十二月二十九日以後的施用第一級毒品
    行為，雖未起訴，然已經移送本院併案審理，該部分與已起訴部分有連續犯之裁
    判上一罪關係，為審判效力所及，本院自應併予審究。再查，被告曾因違反毒品
    危害防制條例案件，經本院以八十八年度花簡字第五三八號判處有期徒刑六月確
    定，且於九十二年四月六日縮刑期滿執行完畢的事實，有前述台灣高等法院被告
    全國前案紀錄表在卷可查，被告在五年之內再犯本件有期徒刑以上的罪名，為累
    犯，依刑法第四十七條的規定，應加重其刑度。本院在審酌被告犯罪的動機、目
    的，之前已經有施用毒品的犯罪紀錄，並且經過觀察、勒戒及強制戒治之後，還
    是沒能戒掉屬於自殘行為的吸毒惡習，以及被告犯罪後坦承犯行，態度良好等一
    切情狀之後，分別量處如主文所記載的刑罰，並且依法定被告的應執行刑。
三、扣案之海洛因三小包（一包驗後淨重零點零二公克，另二包含袋後毛重分別為零
    點二公克、零點八公克）、安非他命一小包（含袋重零點五公克），分別為第一
    級及第二級毒品，應該依毒品危害防制條例第十八條第一項前段規定，宣告沒收
    銷燬之，扣案之生理食鹽水一瓶、注射針筒六支、吸食器一組、塑膠腕帶一條，
    是被告所有供施用第一級毒品海洛因所用之工具，業據其陳明在卷，均應依刑法
    第三十八條第一項第二款規定宣告沒收。
據上論斷，應依刑事訴訟法第二百九十九條第一項前段、第二百七十三條之一第一項
，毒品危害防制條例第十條第一項、第十一條第二項、第十八條第一項前段，刑法第
十一條前段、第五十六條、第四十七條、第五十一條第五款、第三十八條第一項第二
款，判決如主文。
本案經檢察官甲○○到庭執行職務。
中      華      民      國    九十四      年    一    月     二十八     日
                              臺灣花蓮地方法院刑事第三庭
                                  法    官    陳  雅  敏
右正本證明與原本無異。
如對本判決不服，應於送達後十日內，向本院提出上訴狀。（應抄附繕本）告訴人或
被害人如對於本判決不服者，應具備理由請求檢察官上訴，其上訴期間之計算係以檢
察官收受判決正本之日期為準。
                                        法院書記官
中      華      民      國    九十四      年    一    月     二十八     日
附錄本判決論罪之法律條文：
毒品危害防治條例第十條、第十一條
毒品危害防治條例第十條：
施用第一級毒品者，處六月以上五年以下有期徒刑。
施用第二級毒品者，處三年以下有期徒刑。
毒品危害防治條例第十一條：
持有第一級毒品者，處三年以下有期徒刑、拘役或新臺幣五萬元以下罰金。
持有第二級毒品者，處二年以下有期徒刑、拘役或新臺幣三萬元以下罰金。
持有專供製造或施用毒品之器具者，處一年以下有期徒刑、拘役或新臺幣一萬元以下
罰金。
